臺灣高等法院臺南分院刑事裁定
109年度聲字第1091號
聲  請  人
即  被  告  黃光平




上列聲請人因聲請付與卷宗筆錄影本案件（本院109年度聲更一
字第872號），聲請交付法庭錄音光碟案件，本院裁定如下：
    主  文
聲請人於繳納相關費用後，准予轉拷交付本院一○九年度聲更一
字第872號案件民國109年9月7日訊問程序法庭錄音光碟二片，並
禁止聲請人再行轉拷利用。
    理  由
一、聲請意旨略以：聲請人因本院109年度聲更一字第872號訊問
    ，聲請人為確保（認）法官109年9月7日開庭訊問及聲請人
    主張證據、陳述事實無誤，聲請許可自費交付上開訊問程序
    法庭錄音光碟2片等語。
二、按法院組織法第90條之1第1項明文：「當事人及依法得聲請
    閱覽卷宗之人，因主張或維護其法律上利益，得於開庭翌日
    起至裁判確定後六個月內，繳納費用聲請法院許可交付法庭
    錄音或錄影內容。但經判處死刑、無期徒刑或十年以上有期
    徒刑之案件，得於裁判確定後二年內聲請。」，又同法第90
    條之4另明定：「持有法庭錄音、錄影內容之人，就所取得
    之錄音、錄影內容，不得散佈、公開播送，或為非正當目的
    之使用。」，以為衡平；復依「法庭錄音錄影及其利用保存
    辦法」第8條規定：「當事人及依法得聲請閱覽卷宗之人，
    因主張或維護其法律上利益，聲請交付法庭錄音或錄影內容
    時，應敘明理由，由法院為許可與否之裁定。」；而法庭錄
    音、錄影光碟攸關被告或證人當庭供證內容，既於法定保存
    期限之內，容應寬認其接觸該光碟之法律上利益。
三、經查，聲請人即被告黃光平因毒品危害防制條例等案件，經
    本院以106年度上訴字第726號判決，經最高法院駁回上訴確
    定；乃聲請交付付與卷宗筆錄影本
　　，分案由本院裁定部分准駁後，經抗告後由最高法院部分發
    回更審，再分案由本院109年度聲更一字第872號承辦，於10
    9年9月7日開庭訊問，有訊問筆錄影本在卷可查。聲請人敘
    明訊問筆錄與確認其聲請事實、證據有關，且目前就駁回部
    分提起抗告中，尚未確定，已釋明在「主張或維護其法律上
    利益」之正當事由；參以該案件法庭錄音檔案尚未銷燬，又
    未涉國家機密或個人隱私等不宜公開內容，爰依法院組織法
    第90條之1第1項規定，裁定其於繳納相關費用後，准予轉拷
    交付該法庭錄音光碟；另依同法第90條之4規定，禁止聲請
    人再行轉拷利用。
四、據上論斷，依刑事訴訟法第220條，裁定如主文。
中　　華　　民　　國　　109 　年　　11　　月　　26　　日
                  刑事第四庭    審判長法  官  郭玫利
                                      法  官  陳金虎
                                      法  官  蔡廷宜
以上正本證明與原本無異。
不得抗告。
　　　　　　　　　　　　　　　　　　　書記官  葉宥鈞
中　　華　　民　　國　　109 　年　　11　　月　　26　　日